Minutes et répertoires du notaire Jacques MACQUER, 22 juin 1748 - 15 février 1764 (étude X)
Archives nationales
- Minutes de Jacques MACQUER, janvier 1748 - 1786; MC/ET/X/478 - MC/ET/X/573
  - Minutes. 1761, janvier - mars, janvier - mars 1761; MC/ET/X/544
    - Procuration rente publique, dépôt., 3 mars 1761; MC/ET/X/544
      Nom, qualité: (M.) Menord.
    - Obligation., 4 mars 1761; MC/ET/X/544
      Nom, qualité: (M.) Dore, Francois.
      Profession: directeur des domaines du roi, Paris.
      Nom, qualité: (M.) Leseigneur de Chateauneuf, Jean Jacques Philippe (bourgeois, Paris), Paris
    - Bail, terre, Dammard (Aisne) Acy, prieure., 4 mars 1761; MC/ET/X/544
      Nom, qualité: (M.) Brunet D' Evry, Jean Paul.
      Profession: prieur, Dammard (Aisne), Prieure Saint-Nicolas d'Acy.
      Nom, qualité: (M.) Labour, Louis.
      Profession: laboureur, Dammard (Aisne)
    - Procuration rente publique., 4 mars 1761; MC/ET/X/544
      Nom, qualité: (M.) Lefort, Francois (bourgeois, Argentan), Argentan.
      Profession: Argentan (Orne).
    - Inventaire après décès., 5 mars 1761; MC/ET/X/544
      Nom, qualité: (Mme ou Mlle) Gambier, Michelle Denise.
      Nom, qualité: (M.) Lebeuf, Jean Pierre.
    - Succession, exécution testamentaire, désistement., 6 mars 1761; MC/ET/X/544
      Profession: prêtre, maitre à la chambre des comptes
    - Inventaire après décès., 6 mars 1761; MC/ET/X/544
      Nom, qualité: (M.) Collier, Claude.
      Profession: soldat invalide, Paris
    - Succession, notoriété., 6 mars 1761; MC/ET/X/544
      Nom, qualité: (M.) Pille de, Jean Charles.
      Profession: mestre de camp de cavalerie, Paris
    - Rente, constitution., 6 mars 1761; MC/ET/X/544
      Nom, qualité: (M.) Durforf de Lorge de, Guy (duc, Lorges), Lorges.
      Nom, qualité: (M.) Legris, Nicolas.
      Relations: au service de l'intervenant 1
    - Consentement., 8 mars 1761; MC/ET/X/544
      Nom, qualité: (personne morale) Nesme (hoirs).
      Nom, qualité: (Mme ou Mlle) Pompadour de (marquise).
      Relations: créancier(e) de l'intervenant 2
    - Alloué, métier de metteur en oeuvre., 8 mars 1761; MC/ET/X/544
      Nom, qualité: (M.) Necard, Louis Armand.
      Nom, qualité: (M.) Pivin, Henri.
      Profession: metteur en oeuvre, Paris
    - Succession, notoriété., 8 mars 1761; MC/ET/X/544
      Nom, qualité: (Mme ou Mlle) Martin, Marie Catherine.
      Nom, qualité: (M.) Roussel, Charles.
      Profession: bonnetier (maître), Paris
    - Procuration rente publique., 9 mars 1761; MC/ET/X/544
      Nom, qualité: (M.) Cottin, Nicolas.
      Profession: jardinier, Pre-Saint-Gervais (le) (Seine-Saint-Denis).
      Nom, qualité: (M.) Marle de, Michel Nicolas (bourgeois, Paris), Paris
    - Procuration rente publique, dépôt., 9 mars 1761; MC/ET/X/544
      Nom, qualité: (M.) Camusat, Nicolas Jacques.
      Profession: négociant, Troyes (Aube).
      Nom, qualité: (M.) Guicherit, Pierre.
      Profession: solliciteur militaire, Haye (la) (hollande).
      Nom, qualité: (M.) Nicodeme, Paul Joseph.
      Profession: négociant, consul, Valenciennes (Nord).
      Nom, qualité: (M.) Straalman, Willem.
      Profession: chanoine, Utrecht (hollande).
    - Apprentissage, métier eventailliste., 10 mars 1761; MC/ET/X/544
      Nom, qualité: (M.) Pain, Nicolas Claude.
      Nom, qualité: (M.) Pigeon, Jean Rene.
      Profession: eventailliste (maître), Paris
    - Procuration rente publique, dépôt., 10 mars 1761; MC/ET/X/544
      Nom, qualité: (M.) Bellon, Jacques.
      Profession: négociant, Porto (portugal).
      Nom, qualité: (M.) Ratton, Jacques.
    - Apprentissage, métier cordonnier., 10 mars 1761; MC/ET/X/544
      Nom, qualité: (M.) Panie, Francois.
      Profession: Paris, Villette (la).
      Nom, qualité: (M.) Churin de Lagrange, Pierre Anne.
    - Testament., 11 mars 1761; MC/ET/X/544
      Nom, qualité: (Mme ou Mlle) Trognon, Elisabeth.
      Nom, qualité: (M.) Carre, Jean.
    - Mariage., 11 mars 1761; MC/ET/X/544
      Nom, qualité: (M.) Brifar, Jean Claude.
      Profession: officier, Paris.
      Nom, qualité: (M.) Brifar, Jacques.
      Profession: boulanger, Triel-sur-Seine (Yvelines).
      Nom, qualité: (Mme ou Mlle) Langlois, Marie Therese.
    - Union de créanciers, atermoiement., 11 mars 1761; MC/ET/X/544
      Nom, qualité: (M.) Vigneron, Guillaume.
      Profession: boulanger, Viroflay (Yvelines)
      convention
    - Rente, titre nouvel., 12 mars 1761; MC/ET/X/544
      Nom, qualité: (M.) Aubert de Tourny, Bernard Augustin.
      Profession: chanoine, Paris.
      Relations: héritier de l'intervenant 3.
      Nom, qualité: (M.) Aubert de Tourny, Gallyot Louis (marquis, Tourny), Tourny.
      Nom, qualité: (M.) Aubert de Tourny, Louis Urbain (marquis, Tourny), Tourny.
      Profession: conseiller d'etat, Paris.
      Nom, qualité: (M.) Saguier de Luigne, Antoine Louis Rene (marquis, Luigne), Luigne.
      Profession: lieutenant colonel de cavalerie (ancien)
      titre nouvel
    - Bail, boutique, Paris (Paris) rue Saint-Martin., 12 mars 1761; MC/ET/X/544
      Nom, qualité: (Mme ou Mlle) Doucet, Louise.
      Profession: sage-femme (maître), Paris.
      Nom, qualité: (M.) Mirabaud, Francois.
      Profession: chirurgien-major.
      Nom, qualité: (M.) Barbarin, Antoine.
    - Vente, terre, Groslay (Val-d'Oise)., 13 mars 1761; MC/ET/X/544
      Nom, qualité: (M.) Soulde de La Fosse, Charles (bourgeois, Paris), Paris.
      Nom, qualité: (M.) Sergent, Jean Philippe.
      Profession: procureur au bailliage, Enghien (Val-d'Oise)
    - Succession, notoriété., 13 mars 1761; MC/ET/X/544
      Profession: conseiller d'etat, Paris
    - Notoriété, prenom., 14 mars 1761; MC/ET/X/544
      Nom, qualité: (Mme ou Mlle) Lamand, Marie Helene.
      Nom, qualité: (Mme ou Mlle) Lamand, Francoise Eleonore.
      Nom, qualité: (M.) Lamand, Jean Raymond.
      Relations: frère de l'intervenant 1, frère de l'intervenant 2
    - Apprentissage, métier faiencier emailleur., 14 mars 1761; MC/ET/X/544
      Nom, qualité: (M.) Baubee, Claude Anne.
      Nom, qualité: (M.) Florentin, Louis.
      Profession: faiencier emailleur (marchand), Paris
    - Apprentissage, transport, métier faiencier emailleur., 14 mars 1761; MC/ET/X/544
      Profession: faiencier emailleur (marchand), Paris.
      Nom, qualité: (M.) Lemoyne, Michel.
      Profession: emailleur (maître), Paris
      contrat d'apprentissage; transport de droits
    - Obligation., 14 mars 1761; MC/ET/X/544
      Nom, qualité: (M.) Seguin, Louis.
      Nom, qualité: (M.) Common, Thomas Louis.
      Profession: tapissier (marchand), Paris
    - Tutelle, compte., 14 mars 1761; MC/ET/X/544
      Nom, qualité: (M.) Michel, Michel.
      Profession: laboureur, Mitry-Mory (Seine-et-Marne), Villette-aux-Aulnes (la).
      Relations: tuteur de l'intervenant 2, tuteur de l'intervenant 3, grand-père paternel de l'intervenant 2, grand-père paternel de l'intervenant 3.
      Nom, qualité: (Mme ou Mlle) Michel, Madeleine Michelle.
      Profession: Goussainville (Val-d'Oise).
      Nom, qualité: (Mme ou Mlle) Michel, Genevieve Adelaide.
      Profession: Goussainville (Val-d'Oise)
      compte de tutelle
    - Certificat, dépôt, vie., 14 mars 1761; MC/ET/X/544
      Nom, qualité: (M.) Lock Dit Lockwood, Guillaume.
      Profession: Londres (angleterre)
    - Procuration rente publique, dépôt., 16 mars 1761; MC/ET/X/544
      Nom, qualité: (M.) Lecomte, Jean Baptiste Joseph.
      Profession: domestique, Lille (Nord).
      Nom, qualité: (M.) Pouillet, Jean Baptiste.
    - Apprentissage, métier cordonnier., 16 mars 1761; MC/ET/X/544
      Nom, qualité: (M.) Chevalier, Noel Joseph.
      Nom, qualité: (M.) Marcandier, Antoine.
    - Procuration rente publique, dépôt., 17 mars 1761; MC/ET/X/544
      Nom, qualité: (M.) Malliardoz de, Antoine Constantin.
      Profession: conseiller d'etat, Fribourg (suisse).
      Nom, qualité: (M.) Forestier, Augustin.
    - Procuration rente publique, dépôt., 18 mars 1761; MC/ET/X/544
      Nom, qualité: (M.) Eudes, Guillaume Joseph.
      Profession: cordonnier (maître), Saint-Omer (Pas-de-Calais).
    - Apprentissage, métier eventailliste., 19 mars 1761; MC/ET/X/544
      Nom, qualité: (M.) Debruge, Pierre Francois.
      Nom, qualité: (M.) Hersant, Jean Baptiste.
    - Apprentissage, métier eventailliste., 19 mars 1761; MC/ET/X/544
      Nom, qualité: (M.) Cousin, Michel Nicolas.
      Nom, qualité: (M.) Lefranc, Jean Michel.
    - Rente viagère, constitution., 21 mars 1761; MC/ET/X/544
      Profession: cornette des chevaux-legers de la garde, Paris.
      Nom, qualité: (M.) Devernois Danetoville, Hippolyte.
      Profession: capitaine d'infanterie (ancien), Amfreville (Calvados)
    - Rente foncière, titre nouvel, maison, Fontenay-sous-Bois (Val-de-Marne) rue de la Planche., 23 mars 1761; MC/ET/X/544
      Nom, qualité: (personne morale) Guerin (hoirs).
      Nom, qualité: (M.) Guerin, Nicolas.
    - Mariage, consentement., 23 mars 1761; MC/ET/X/544
      Nom, qualité: (M.) Dechavanne ou Chavanne de, Joseph.
      Nom, qualité: (M.) Dechavanne ou Chavanne de, Pierre Antoine.
      Nom, qualité: (Mme ou Mlle) Dechavanne ou Chavanne de, Antoinette.
      Relations: fille de l'intervenant 1
    - Avancement d'hoirie., 24 mars 1761; MC/ET/X/544
      Nom, qualité: (M.) Harlau, Francois Magnus.
      Profession: doreur sur metaux (maître), Paris.
      Nom, qualité: (Mme ou Mlle) Harlau, Jeanne.
    - Mariage., 24 mars 1761; MC/ET/X/544
      Nom, qualité: (M.) Barbier, Antoine.
      Profession: fondeur (maître), Paris.
      Profession: vigneron, Gommecourt (Yvelines).
      Nom, qualité: (Mme ou Mlle) Harlau, Marie Genevieve.
      Profession: doreur sur metaux (maître), Paris
    - Apprentissage, métier doreur., 24 mars 1761; MC/ET/X/544
      Nom, qualité: (M.) Barat, Charles.
      Nom, qualité: (M.) Demellier, Philippe Charlemagne.
    - Mariage., 24 mars 1761; MC/ET/X/544
      Nom, qualité: (M.) Sejourne, Louis.
      Profession: charron (maître), Paris.
      Nom, qualité: (M.) Sejourne, Edme.
      Profession: laboureur, Nancray-sur-Rimarde (Loiret).
      Nom, qualité: (Mme ou Mlle) Delpeche, Marie Catherine.
      Nom, qualité: (M.) Delpeche, Pierre Jean.
    - Apprentissage, métier doreur., 24 mars 1761; MC/ET/X/544
      Nom, qualité: (M.) Mauroy, Antoine.
      Nom, qualité: (M.) Buraux, Pierre.
    - Bail à rente, maison, Fontenay-sous-Bois (Val-de-Marne)., 24 mars 1761; MC/ET/X/544
      Nom, qualité: (personne morale) Tardu (hoirs).
      Nom, qualité: (M.) Tardu, Claude Marcel.
      Nom, qualité: (M.) Mouscadet, Jean Constant.
      Profession: vigneron, Fontenay-sous-Bois (Val-de-Marne)
    - Procuration rente publique, dépôt., 25 mars 1761; MC/ET/X/544
      Nom, qualité: (M.) Lesens de Lion, Robert Pierrre.
      Profession: Caen (Calvados).
    - Procuration acte, dépôt., 27 mars 1761; MC/ET/X/544
      Profession: contrôleur des postes, Caen (Calvados).
      Relations: héritier de l'intervenant 2.
      Nom, qualité: (M.) Nesme, Jean Baptiste.
      Nom, qualité: (M.) Delorme, Louis.
      Profession: huissier à la chambre des comptes, Paris
    - Bail, maison, Paris (Paris) rue des Boulangers., 27 mars 1761; MC/ET/X/544
      Nom, qualité: (M.) Lestrade (créanciers).
      Profession: macon (maître), entrepreneur de batiment.
      Nom, qualité: (M.) Mariette, Pierre.
    - Procuration revenus., 27 mars 1761; MC/ET/X/544
      Nom, qualité: (M.) Mandat, Antoine Jean Gallyot.
      Profession: officier aux gardes francaises, Paris.
      Nom, qualité: (M.) Mandat, Gallyot Jean Marie.
      Profession: officier aux gardes francaises.
    - Procuration acte., 27 mars 1761; MC/ET/X/544
      Nom, qualité: (M.) Raclet, Pierre.
    - Procuration acte., 28 mars 1761; MC/ET/X/544
      Nom, qualité: (M.) Boucher.
      Relations: beau-père de l'intervenant 1
    - Apprentissage, métier cordonnier., 29 mars 1761; MC/ET/X/544
      Nom, qualité: (M.) Ronjat, Jacques Charles.
      Nom, qualité: (M.) Godenair, Claude.
    - Procuration rente publique, dépôt., 30 mars 1761; MC/ET/X/544
      Nom, qualité: (M.) Berkelbach, Antoine.
      Profession: clerc au greffe des etats généraux, Haye (la) (hollande).
    - Succession, quittance., 30 mars 1761; MC/ET/X/544
      Nom, qualité: (Mme ou Mlle) Marinier, Madeleine.
      Profession: Vincennes (Val-de-Marne).
      Nom, qualité: (M.) Vitry, Jean.
      Profession: garde-chasse des plaisirs du roi, Vincennes (Val-de-Marne)
    - Déclaration., 31 mars 1761; MC/ET/X/544
      Nom, qualité: (Mme ou Mlle) Pargny, Marie Catherine.
      Nom, qualité: (M.) Lejay, Joseph (bourgeois, Paris), Paris.
      Profession: marchand (ancien), Paris
    - Apprentissage, métier cordonnier., 31 mars 1761; MC/ET/X/544
      Nom, qualité: (M.) Vavasseur, Jean Claude.
      Profession: Pontoise (Val-d'Oise).
      Nom, qualité: (M.) Robinard, Augustin.
  - Minutes. 1761, avril - juin, avril - juin 1761; MC/ET/X/545
    - Acte de décès, dépôt., 1er avril 1761; MC/ET/X/545
      Nom, qualité: (M.) La Rerie de, Louis Francois Josse.
      Profession: gendarme de la garde (ancien), Rouen (Seine-Maritime)
    - Procuration rente publique., 2 avril 1761; MC/ET/X/545
    - Procuration rente publique., 2 avril 1761; MC/ET/X/545
      Nom, qualité: (M.) Fleury, Jacques.
      Profession: avocat au Parlement, Paris.
      Nom, qualité: (M.) Josse, Jean Louis.
    - Quittance., 3 avril 1761; MC/ET/X/545
      Nom, qualité: (M.) Lebretton, Louis Cesaire.
      Profession: conseiller à la cour des monnaies, Paris.
      Nom, qualité: (M.) Morin de Tourville, Francois
    - Succession, consentement., 3 avril 1761; MC/ET/X/545
      Nom, qualité: (M.) Rasteau, Jacques.
      Profession: boulanger, Paris, Quinze-Vingt (les)
    - Procuration rente publique, dépôt., 4 avril 1761; MC/ET/X/545
      Nom, qualité: (M.) Leserurier, Josias Leger.
      Profession: Saint-Quentin (Aisne).
      Nom, qualité: (Mme ou Mlle) Morel, Isabelle Louise.
      Profession: Valenciennes (Nord).
      Relations: sœur de l'intervenant 3.
      Nom, qualité: (Mme ou Mlle) Morel, Marie Madeleine Charlotte Josep.
      Nom, qualité: (M.) Wasenaar de, Guillaume Louis (baron).
      Profession: Haye (la) (hollande).
      Relations: frère de l'intervenant 5, frère de l'intervenant 6.
      Nom, qualité: (M.) Wasenaar de, Guillaume Anne (baron).
      Nom, qualité: (Mme ou Mlle) Wasenaar de, Seine Anne Henriette Philippin (baronne).
      Intervenant 7, en première partie:
      Nom, qualité: (M.) Jeuvernay, Charles Germain.
      Profession: directeur des vivres, Valenciennes (Nord).
      Intervenant 8, en première partie:
      Nom, qualité: (M.) Basset de Lestra, Louis Basset.
      Profession: secrétaire à l'intendance du hainaut, Valenciennes (Nord).
      Intervenant 9, en deuxième partie:
    - Tutelle, compte., 4 avril 1761; MC/ET/X/545
      Nom, qualité: (M.) Miaude, Guillaume.
      Relations: tuteur de l'intervenant 2, tuteur de l'intervenant 3, tuteur de l'intervenant 4.
      Nom, qualité: (M.) Morel, Jacques Vincent.
      Profession: cordonnier (cpn), Paris.
      Nom, qualité: (Mme ou Mlle) Morel, Marie Anne.
      Profession: couturiere (apprentie), Paris.
      Nom, qualité: (Mme ou Mlle) Morel, Marie Louise.
      Relations: épouse de l'intervenant 5.
      Intervenant 5, indirect:
      Nom, qualité: (M.) Gaullard, Pierre.
    - Vente, meubles., 5 avril 1761; MC/ET/X/545
      Nom, qualité: (M.) Manfait, Louis.
      Nom, qualité: (M.) Hanson, Joseph.
    - Désistement, jurande de cordonnier., 6 avril 1761; MC/ET/X/545
      Nom, qualité: (M.) Portes, Jean Jacques.
      Profession: cordonnier (maître), jure de la communaute des cordonniers, Paris
    - Quittance., 7 avril 1761; MC/ET/X/545
      Nom, qualité: (Mme ou Mlle) Petit de Lasalle, Francoise Victoire.
      Nom, qualité: (M.) Bourdon, Jacques.
      Profession: miroitier (maître), Paris
    - Apprentissage, métier doreur., 8 avril 1761; MC/ET/X/545
      Nom, qualité: (M.) Harroart, Jean Jacques.
      Nom, qualité: (M.) Malvaux, Pierre Louis.
    - Obligation., 8 avril 1761; MC/ET/X/545
      Nom, qualité: (M.) Colbert de Seignelay, Louis Jean Baptiste Antonin (marquis, Seignelay), Seignelay.
      Profession: colonel d'infanterie, Paris.
      Nom, qualité: (M.) Andre, Jean Baptiste Louis.
    - Procuration rente publique, dépôt., 9 avril 1761; MC/ET/X/545
      Nom, qualité: (M.) Amiard, Adrien.
      Profession: chanoine, Courpalay (Seine-et-Marne).
      Nom, qualité: (M.) Langlois de La Fortelle, Robert.
      Profession: president à la chambre des comptes, Paris
    - Procuration acte., 9 avril 1761; MC/ET/X/545
      Nom, qualité: (personne morale) Poncet (créanciers).
      Nom, qualité: (M.) Masson de Malboue, Jean.
      Profession: syndic de la compagnie des Indes, Paris
    - Rente viagère, titre nouvel., 10 avril 1761; MC/ET/X/545
      Nom, qualité: (personne morale) Coiny (hoirs).
      Nom, qualité: (M.) Coiny, Mathieu.
      Profession: orfevre (marchand), Versailles (Yvelines).
      Nom, qualité: (Mme ou Mlle) Brion, Marie Louise.
      Nom, qualité: (M.) Canville de, Philippe.
    - Succession, délivrance de legs., 10 avril 1761; MC/ET/X/545
      Profession: maitre à la chambre des comptes
    - Succession, transport de droits., 12 avril 1761; MC/ET/X/545
      Nom, qualité: (M.) Evrat, Jean Baptiste.
    - Mariage., 12 avril 1761; MC/ET/X/545
      Nom, qualité: (M.) Henriet, Andre (bourgeois, Paris), Paris.
      Nom, qualité: (M.) Henriet, Nicolas.
      Profession: vannier (cpn), Paris.
      Nom, qualité: (Mme ou Mlle) Lafrique, Marie Madeleine.
      Nom, qualité: (M.) Lafrique, Antoine.
      Profession: vannier (maître), Paris
    - Apprentissage, métier cordonnier., 13 avril 1761; MC/ET/X/545
      Nom, qualité: (M.) Bodeleau, Jean.
      Nom, qualité: (M.) Prouvoieur, Simon.
    - Succession, notoriété., 13 avril 1761; MC/ET/X/545
      Nom, qualité: (M.) Lecointe, Jean.
      Profession: serrurier (maître), Paris
    - Apprentissage, métier cordonnier., 14 avril 1761; MC/ET/X/545
      Nom, qualité: (M.) Vivet, Pierre.
      Profession: Nancy-sur-Cluses (Haute-Savoie).
      Nom, qualité: (M.) Gauget, Charles.
    - Apprentissage, métier plumassier., 14 avril 1761; MC/ET/X/545
      Nom, qualité: (M.) Pietre, Jacques Medard.
      Nom, qualité: (M.) Harvant, Jean Joseph.
      Profession: plumassier (me-md), Paris
    - Pension viagère, quittance de rachat., 14 avril 1761; MC/ET/X/545
      Nom, qualité: (M.) Picard, Francois (bourgeois, Paris), Paris.
      Nom, qualité: (M.) Dubois de La Rochette, Anne Jacques (marquis, Rochette (la)), Rochette (la).
      Profession: colonel, Masoncle (charolais)
    - Rente, cession., 14 avril 1761; MC/ET/X/545
      Nom, qualité: (M.) Douchet, Antoine (bourgeois, Paris), Paris.
      Nom, qualité: (Mme ou Mlle) Douchet, Marie Catherine Gabrielle.
    - Désistement, jurande de cordonnier., 15 avril 1761; MC/ET/X/545
    - Inventaire après décès., 15 avril 1761; MC/ET/X/545
      Nom, qualité: (Mme ou Mlle) Lebret, Marie Therese.
      Nom, qualité: (M.) Tonnellier, Jean.
      Profession: peintre (maître), Paris
    - Obligation., 15 avril 1761; MC/ET/X/545
      Profession: colonel de cavalerie, Masoncle (charolais).
      Nom, qualité: (M.) Picard, Francois.
    - Rente sur le roi, transport, aides et gabelles emission 1713., 15 avril 1761; MC/ET/X/545
      Nom, qualité: (M.) Sanguin de Livry, Francois Hippolyte (marquis, Livry), Livry.
      Profession: chef d'escadre des armées navales, Paris.
      Nom, qualité: (Mme ou Mlle) Gillain de Benouville, Therese Bonne.
    - Désistement, plainte., 15 avril 1761; MC/ET/X/545
      Nom, qualité: (M.) Chaudron, Jacques.
      Nom, qualité: (M.) Maugras, Nicolas.
      Profession: hotelier (marchand), Nanteuil-le-Haudouin (Oise)
    - Bail, privilege de chirurgien., 15 avril 1761; MC/ET/X/545
      Nom, qualité: (Mme ou Mlle) Bayle, Jeanne.
      Profession: Bordeaux (Gironde).
      Nom, qualité: (M.) Turail, Mathurin.
      Profession: chirurgien (maître), Paris.
      Nom, qualité: (M.) Fournier, Jean Pierre.
      Profession: chirurgien-major (ancien), Paris
    - Succession, substitution., 15 avril 1761; MC/ET/X/545
      Nom, qualité: (M.) Sanguin de Livry, Louis (marquis, Livry), Livry.
    - Rente, constitution., 16 avril 1761; MC/ET/X/545
      Nom, qualité: (M.) Rousseau, Jean Baptiste (bourgeois, Paris), Paris.
      Profession: procureur au Parlement (postulant).
      Nom, qualité: (M.) Leroux, Jacques.
      Relations: intendant de l'intervenant 3.
      Nom, qualité: (M.) Lamoignon de, Guillaume.
      Profession: chancelier de France
    - Apprentissage, métier eventailliste., 16 avril 1761; MC/ET/X/545
      Nom, qualité: (M.) Veron, Michel.
      Nom, qualité: (M.) Marchand, Jacques.
      Profession: peintre eventailliste (marchand), Paris
    - Rente, constitution., 17 avril 1761; MC/ET/X/545
      Profession: procureur au Parlement (postulant), Paris.
      Nom, qualité: (M.) Rousseau, Mathurin.
      Profession: entreposeur de tabac, Beauvais (Oise).
      Relations: oncle de l'intervenant 1
    - Rente, constitution., 17 avril 1761; MC/ET/X/545
      Nom, qualité: (M.) Bernard, Marie Rene.
      Profession: limonadier (marchand), Paris.
      Nom, qualité: (Mme ou Mlle) Bernard, Marie Madeleine.
    - Quittance., 17 avril 1761; MC/ET/X/545
      Nom, qualité: (M.) Jourdain Dubois, Gabriel.
      Profession: écuyer de main du roi, Paris.
      Profession: limonadier (marchand), Paris
    - Traité d'office, office de procureur au parlement., 17 avril 1761; MC/ET/X/545
      Nom, qualité: (M.) Drappier, Rene Gabriel.
      Profession: procureur au Parlement, Paris.
      Nom, qualité: (M.) Rousseau, Jean Baptiste.
      Profession: clerc au palais (ancien), Paris
    - Bail, maison, jardin, Paris (Paris) rue des Martyrs., 18 avril 1761; MC/ET/X/545
      Nom, qualité: (M.) Ballin, Jacques Philippe.
      Profession: fruitier oranger (marchand), Paris.
      Nom, qualité: (M.) Chataigner de Laroche de, Charles Felix.
      Profession: prêtre, Paris
    - Rente, quittance de rachat., 18 avril 1761; MC/ET/X/545
      Profession: president à la chambre des comptes, Paris.
      Nom, qualité: (M.) Langlois de La Fortelle, Jean Baptiste.
      Relations: fils de l'intervenant 1
    - Procuration rente publique., 19 avril 1761; MC/ET/X/545
      Nom, qualité: (M.) Camel, Charles.
    - Succession, renonciation., 19 avril 1761; MC/ET/X/545
      Nom, qualité: (M.) Pitoin, Nicolas.
      Profession: macon (maître), fruitier oranger (marchand), Paris
    - Délégation., 19 avril 1761; MC/ET/X/545
      Nom, qualité: (M.) Brisset, Jacques (bourgeois, Paris), Paris.
      Nom, qualité: (Mme ou Mlle) Halle, Marie Genevieve.
    - Notoriété, mariage., 20 avril 1761; MC/ET/X/545
      Nom, qualité: (M.) Chaulan, Francois.
      Profession: gagne-denier, Paris.
      Nom, qualité: (Mme ou Mlle) Bonneval, Jeanne Elisabeth.
    - Procuration revenus., 20 avril 1761; MC/ET/X/545
      Nom, qualité: (M.) Delpech de Montreau, Paul Marie.
      Profession: conseiller au Parlement (ancien), Paris.
    - Apprentissage, métier cordonnier., 20 avril 1761; MC/ET/X/545
      Nom, qualité: (M.) Grimaud, Pierre.
      Nom, qualité: (M.) Andruette, Pierre.
    - Apprentissage, métier doreur., 20 avril 1761; MC/ET/X/545
      Nom, qualité: (M.) Dartois, Edme.
      Nom, qualité: (M.) Dubois, Eustache.
    - Procuration rente publique, dépôt., 20 avril 1761; MC/ET/X/545
      Nom, qualité: (M.) Caussin, Jacques.
      Profession: marchand, Montdidier (Somme).
    - Succession, notoriété., 21 avril 1761; MC/ET/X/545
      Nom, qualité: (M.) Andrieu, Pierre Pascal.
      Profession: fondeur (garcon), Paris
    - Apprentissage, métier doreur., 21 avril 1761; MC/ET/X/545
      Nom, qualité: (M.) Ruelle, Nicolas.
      Nom, qualité: (M.) Maugin, Francois.